【裁判字號】    99,訴,856
【裁判日期】    991214
【裁判案由】    毒品危害防制條例
【裁判全文】
臺灣桃園地方法院刑事判決               99年度訴字第856號
公  訴  人  臺灣桃園地方法院檢察署檢察官
被      告  侯翊正
指定辯護人  巫宗翰律師
上列被告因違反毒品危害防制條例等案件，經檢察官提起公訴（
99年度偵字第23182號），本院判決如下︰
    主  文
侯翊正犯如附表一所示之罪，各處如附表一所示之主刑及從刑；
又犯藥事法第八十三條第一項之轉讓禁藥罪，處有期徒刑肆月，
扣案如附表二編號二所示之物，沒收之。應執行有期徒刑柒年玖
月，扣案如附表二編號一所示之物，沒收銷燬之。扣案如附表二
編號二所示之物，沒收之。未扣案販賣第二級毒品所得共計新臺
幣陸仟元沒收，如全部或一部不能沒收時，以其財產抵償之。
    事  實
一、侯翊正明知甲基安非他命（以下檢察官均誤載為安非他命，
    業經檢察官當庭更正），為毒品危害防制條例第2 條第2 項
    第2 款所明文列管之第二級毒品，未經許可，不得非法持有
    、販賣，竟於不詳時、地，向真實姓名年齡不詳綽號「阿達
    」之成年人，購買數量不詳之甲基安非他命（無證據證明係
    意圖販賣而販入）後，始意圖營利，基於販賣甲基安非他命
    之犯意，以其所有行動電話門號0000000000號作為販賣毒品
    之聯繫工具，而分別於附表一所示之時間、地點，各以附表
    一所示之價格、毒品數量，先後販售甲基安非他命與附表一
    所示劉志淞、鄒登翊等2 人共4 次（各次交易時間、地點、
    毒品種類、數量、價格等，均詳如附表一所示）。
二、侯翊正明知甲基安非他命，業經政府依毒品危害防制條例公
    告列為第二級毒品，同時亦屬藥事法第22條規定之禁藥，不
    得非法轉讓，竟基於轉讓禁藥即第二級毒品甲基安非他命之
    犯意，以其所有行動電話門號0000000000號作為轉讓禁藥之
    聯繫工具，於99年8 月4 日晚間某時許，在其位在桃園縣中
    壢市○○○街8 號505 室，取出甲基安非他命（數量不詳，
    無證據證明已達毒品危害防制條例第8 條第6 項規定，授權
    行政院所訂立10公克以上之應加重其刑標準），無償提供給
    劉志淞施用，而以此方式轉讓前揭禁藥。嗣於99年8 月18日
    ，在侯翊正前揭租屋處，為警持搜索票及侯翊正同意搜索，
    扣得侯翊正所有如附表二編號一所示甲基安非他命1 包、如
    附表二編號二所示供與購毒者洽談毒品交易、轉讓禁藥所用
    之行動電話1 支（含SIM 卡1 張），始循線查獲上情。
三、案經臺北市政府警察局移送臺灣桃園地方法院檢察署檢察官
    偵查起訴。
    理  由
壹、證據能力部分；
    按被告以外之人於審判外之言詞或書面陳述，除法律有規定
    者外，不得作為證據。又被告以外之人於審判外之陳述，雖
    不符前4 條之規定，而經當事人於審判程序同意作為證據，
    法院審酌該言詞陳述或書面陳述作成時之情況，認為適當者
    ，亦得為證據。當事人、代理人或辯護人於法院調查證據時
    ，知有第159 條第1 項不得為證據之情形，而未於言詞辯論
    終結前聲明異議者，視為有前項之同意，刑事訴訟法第159
    條第1 項、第159 條之5 第1 項、第2 項分別定有明文。查
    本案認定事實所引用之卷證資料，除原已符同法第159 條之
    1 至第159 條之4 規定、及法律另有規定等傳聞法則例外規
    定，而得作為證據外，其餘卷證資料，並無證據證明係公務
    員違背法定程序所取得，而檢察官、被告及辯護人等於本院
    審理時，均不爭執其證據能力，且本院審酌前揭陳述作成時
    之情況，並無違法取證之瑕疵，亦認以之作為證據為適當，
    是本件有關被告以外之人於審判外之言詞或書面陳述等供述
    證據，依前揭法條意旨，自均得為證據。
貳、實體部分：
一、事實欄一所示事實，迭據被告於警詢、偵訊及本院審理時，
    均坦承不諱（見99年度偵字第23182 號卷，下稱偵卷，第23
    至25頁、第94、120 頁、第124 至126 頁；本院卷第79至80
    頁），且有如附表一證據欄所示證人劉志淞、鄒登翊等2 人
    證述；暨交通部民用航空局航空醫務中心99年9 月6 日航藥
    鑑字第0995580 號毒品鑑定書影本（下稱航醫鑑定書）、通
    訊監察譯文、查獲贓證物照片等在卷可查（詳見附表一所示
    ）。復事實欄二所示事實，亦據被告於警詢、偵訊暨本院訊
    問、行準備程序及審理時，均供承不諱（見偵卷第25、26、
    94頁、第120 至121 頁、第126 頁；本院卷第9 頁反面、第
    53頁、第79頁反面），核與證人劉志淞於警詢之證述相符（
    見偵卷第42頁），並有通訊監察譯文1 份在卷可按（見偵卷
    第132 頁）。此外，上揭事實，並有如附表二編號一、二所
    示之甲基安非他命及行動電話（含SIM 卡）扣案足佐。而扣
    案如附表二編號一所示，被告所持有白色偏黃透明結晶1 包
    ，經送檢驗，鑑定結果確係甲基安非他命成分【實秤毛重1.
    1270公克（含1 袋），淨重0.7920公克，取樣0.0002克，餘
    重0.7918公克】，有航醫鑑定書1 份在卷可稽（見偵卷第12
    9 頁），足認被告自白與事實相符。
二、按購買毒品者通常無法探知販毒者賺取利潤多寡，是販賣毒
    品之利得，除被告坦承販入與販出之價量俱臻明確外，委難
    察得實情，且取得毒品之價格及販賣數量均存有諸多變動因
    素，常因雙方關係深淺、交易是否頻繁、警方查緝是否嚴緊
    、取得管道有無順暢等，而異其結果。加以毒品戕害人民身
    心，危害甚深，毒品之施用及流通，法有重懲，尤其販賣毒
    品，刑甚嚴厲，如非有重利可圖，斷無鋌而走險之理。是被
    告於事實欄一如附表一所示時、地，販賣毒品給證人劉志淞
    、鄒登翊時，主觀上應有營利之意圖無訛。而被告明知甲基
    安非他命係毒品、禁藥，卻仍於事實欄二所示時、地，無償
    提供與證人劉志淞施用，主觀上自有轉讓禁藥即第二級毒品
    甲基安非他命之犯意至明。綜上所述，本案事證明確，被告
    上揭販賣第二級毒品甲基安非他命、轉讓禁藥之犯行，洵堪
    認定，均應予依法論科。
三、論罪科刑部分：
  (一)按甲基安非他命係毒品危害防制條例第2 條第2 項第2 款所
    定之第二級毒品，係屬違禁物。是核被告事實欄一所為，均
    係犯毒品危害防制條例第4 條第2 項之販賣第二級毒品罪。
    被告分別持有甲基安非他命之低度行為，均為販賣甲基安非
    他命之高度行為所吸收，均不另論罪。
  (二)按甲基安非他命，為毒品危害防制條例第2 條第2 項第2 款
    所稱之第二級毒品，依法不得販賣、持有及轉讓。次按第二
    級毒品MDMA、MDA 、安非他命及甲基安非他命等成分均屬安
    非他命類藥品，業經行政院衛生署75年7 月11日衛署藥字第
    597627號公告，為有效管理安非他命類藥品與其衍生物之冊
    類及其製劑，重申公告禁止使用，而認均屬藥事法規範之禁
    藥。故行為人明知為甲基安非他命而轉讓予他人者，除成立
    毒品危害防制條例第8 條第2 項之轉讓第二級毒品罪外，亦
    構成藥事法第83條第1 項之轉讓禁藥罪。而藥事法第83條第
    1 項係於93年4 月21日修正公布，同年月23日施行，為毒品
    危害防制條例之後法，且藥事法第83條第1 項之法定刑為7
    年以下有期徒刑，得併科新臺幣500 萬元以下罰金，與毒品
    危害防制條例第8 條第2 項之法定刑為6 月以上，5 年以下
    有期徒刑，得併科新臺幣70萬元以下罰金相較後，以藥事法
    第83條第1 項之法定刑為重。又以毒品之範圍尚包括影響精
    神物質與其製品，而藥事之管理，亦非僅止於藥品之管理，
    毒品未必均係經公告列管之禁藥，禁藥亦非必均為毒品，毒
    品危害防制條例與藥事法二者，並無必然之特別法與普通法
    關係。是除有轉讓之第二級毒品達毒品危害防制條例第8 條
    第6 項之一定數量，經依法加重後之法定刑較藥事法第83條
    第1 項之法定刑為重之情形外，因藥事法第83條第1 項為後
    法，且為重法，二者有法條競合關係，自應優先適用藥事法
    第83條第1 項之規定處斷（最高法院96年度臺上字第3582號
    判決、97年度臺非字第397 號判決意旨參照）。再按轉讓毒
    品達一定數量者，加重其刑至2 分之1 ，其標準由行政院定
    之，毒品危害防制條例第8 條第6 項定有明文，而依行政院
    發布之「轉讓毒品加重其刑之數量標準」（原名稱為「轉讓
    持有毒品加重其刑之數量標準」，於98年11月20日行政院院
    臺法字第0980073647號令修正發布名稱及全文3 條；並自98
    年11月21日施行，就轉讓第一級毒品加重其刑之數量標準並
    無變更，無新舊法比較之問題，逕行適用裁判時法）第2 條
    第1 項第2 款規定，轉讓第二級毒品達淨重10公克以上，即
    應加重其刑至2 分之1 。經查：本件被告所轉讓第二級毒品
    甲基安非他命之數量不詳，本院又無證據證明已逾前開應加
    重其刑之標準，基於罪疑唯輕原則，尚不得依該標準加重其
    刑，揆諸前開說明，就被告本件轉讓第二級毒品甲基安非他
    命之犯行，自應論以藥事法第83條第1 項之轉讓禁藥罪。
  (三)是核被告事實欄二之所為，係犯藥事法第83條第1 項之轉讓
    禁藥罪。公訴意旨認被告就轉讓甲基安非他命應論以毒品危
    害防制條例第8 條第2 項之罪，尚有未合，惟其基本社會事
    實同一，應依法變更起訴法條。復被告轉讓甲基安非他命之
    高度行為既已適用藥事法加以處罰，則其為轉讓而持有甲基
    安非他命之低度行為，即不能再行割裂適用毒品危害防制條
    例之規定論處（最高法院82年度臺上字第4076號、第6613號
    、98年度臺上字第5362號判決意旨參照）。
  (四)被告所犯事實欄一如附表一所示4 罪及事實欄二所示1 罪，
    共5 罪間，犯意各別、行為互殊，應予分論併罰。又被告所
    犯事實欄一如附表一所示各販賣第二級毒品罪，其於警詢、
    偵查及本院審理中，均自白坦承犯罪，各應依毒品危害防制
    條例第17條第2 項規定，均減輕其刑。
  (五)至事實欄二所示轉讓禁藥犯行，被告雖亦於於警詢、偵訊暨
    本院訊問、行準備程序及審理時，均供承不諱而自白犯行（
    見偵卷第25、26、94頁、第120 至121 頁、第126 頁；本院
    卷第9 頁反面、第53頁、第79頁反面），惟有關轉讓甲基非
    他命部分，既已因法規競合之關係，優先適用藥事法第83條
    第1 項之規定論罪，已如前述，基於法律適用一致性，除有
    特別規定外，不得割裂適用。又藥事法並無轉讓毒品者，於
    偵查及審判中自白應減輕其刑之特別規定，自無割裂適用毒
    品危害防制條例第17條第2 項減輕其刑之餘地（最高法院99
    年度臺上字第6586號、99年度臺上字第4426號、99年度臺上
    字第1534號、99年度臺上字第1367號、99年度臺上字第630
    號判決意旨、臺灣高等法院暨所屬法院98年法律座談會刑事
    類提案第16號審查意見及研討結果意旨參照）。又被告雖供
    認其毒品上游為綽號「阿達」成年男子等情，惟按毒品危害
    防制條例第17條第1 項所稱「供出毒品來源，因而查獲」，
    係指被告供出毒品來源之相關資料（例如上手之姓名、年籍
    、住居所或其他足資辨別之特徵等），使有調查或偵查犯罪
    職權之公務員因而對之發動調查或偵查並進而破獲者而言。
    申言之，被告「供出毒品來源」，與檢警人員對之發動調查
    或偵查並因而破獲之間，必須具有先後且相當之因果關係；
    若被告供出毒品來源者之前，檢警人員已依其他確切證據合
    理懷疑其所供毒品來源之人涉案，則嗣後之查獲與被告之供
    出毒品來源間，即欠缺先後且相當之因果關係，自與上開規
    定減刑之要件不合（最高法院99年度臺上字第5483號、99年
    度臺上字第5293號判決意旨參照）。查被告並未提供綽號「
    阿達」確切之年籍、住居所或其他足資辨別之特徵等，以供
    調查或偵查，且綽號「阿達」並無因販賣第二級毒品遭檢察
    官分案查辦一節，有本院辦理刑事案件電話紀錄查詢表2 紙
    在卷可憑（見本院卷第26、58頁）。是本件並無因被告之供
    述而查獲正犯或共犯，自無再依毒品危害防制條例第17條第
    1 項規定予以減刑之情，均附此敘明。
  (六)爰審酌被告明知毒品對人體之危害性，仍為圖一己私利而販
    賣第二級毒品，無視政府反毒政策及宣導，並將毒品轉讓予
    他人施用，故其行為足以助長吸食毒品之氾濫，並戕害他人
    身心，危害社會治安及善良風氣，惟其犯罪後迭於警詢、偵
    訊及本院審理時均坦承犯行，顯有悔意，態度尚佳，並參酌
    其等販賣之次數、數量、獲利、轉讓數量及扣得毒品重量等
    一切情狀，量處如主文所示之刑，並定其應執行之刑，以資
    懲儆。
  (七)沒收部分：
  1.扣案如附表二編號一所示之甲基安非他命1 包，係本件查獲
    之第二級毒品，應依毒品危害防制條例第18條第1 項前段規
    定，宣告沒收銷燬之。又包裝毒品之包裝袋，因與其內之毒
    品，難以析離，且無析離之實益與必要，應一併沒收銷燬之
    ；至毒品送鑑耗損之部分，既已滅失，自無庸宣告沒收，附
    此敘明。另按沒收為從刑之一種，依主從不可分原則，應附
    隨於主刑同時宣告之（最高法院98年度臺上字第5634號、98
    年度臺上字第7330號判決同此意旨）。再按以營利為目的販
    入毒品，經多次販賣後，持有剩餘毒品被查獲，其各次販賣
    毒品行為，固應併合處罰。惟該持有剩餘毒品之低度行為，
    應僅為最後一次販賣毒品之高度行為所吸收，不另論罪，故
    就該查獲之剩餘毒品，祇能於最後一次之販賣毒品罪宣告沒
    收銷燬，不得於各次販賣毒品罪均宣告沒收銷燬（最高法院
    99年臺上字第7 號、98年臺上字第3823號、98年臺上字第33
    37號判決意旨參照）。是附表二編號一所示甲基安非他命，
    自應於被告於附表一編號四所示最後1 次之販賣第二級毒品
    罪部分，諭知沒收，附此敘明。
  2.扣案如附表二編號二所示之行動電話1 支（各含SIM 卡1 張
    ），係被告於事實欄一如附表一所示時、地，及事實欄二所
    示時、地，持之用以與購毒者洽談毒品交易、轉讓禁藥之工
    具，係被告所有，為被告自承在卷（見本院卷第80頁反面）
    ，並有臺灣大哥大查詢資料1 份在卷可徵（見本院卷第31頁
    ），應依毒品危害防制條例第19條第1 項前段之規定，宣告
    沒收之。
  3.按毒品危害防制條例第19條第1 項規定，係採義務沒收主義
    ，故販賣毒品所得之對價，不問其中成本若干，利潤多少，
    均應全部諭知沒收，以符立法意旨之貫徹政府查禁煙毒決心
    （最高法院91年度臺上字第2419號判決意旨參照），查被告
    先後3 次，販賣如附表一編號一至三所示毒品予證人劉志淞
    、鄒登翊（附表一編號四所示部分因證人劉志淞賒欠，而尚
    未獲利），所取得之因犯販賣第二級毒品罪所得之財物，各
    為1,000 元、2,500 元、2,500 元，3 次販賣毒品所得共6,
    000 元，業經上開證人交付予被告收取，即分屬其因犯罪所
    得之財物，雖未扣案，均應依毒品危害防制條例第19條第1
    項前段之規定沒收，如全部或一部不能沒收時，則依同條項
    後段規定，以其財產抵償之。
  4.至扣案如附表二編號三至五所示之吸食器、玻璃球及夾鍊袋
    ，雖均係被告所有，惟均非供被告犯本件販賣第二級毒品、
    轉讓禁藥罪所用，業據被告自承在卷（見本院卷第80頁反面
    ），亦無其他證據證明與其涉犯本件前揭犯罪有直接關連，
    爰均不諭知沒收。
據上論斷，應依刑事訴訟法第299 條第1 項前段、第300 條，毒
品危害防制條例第4 條第2 項、第17條第2 項、第18條第1 項前
段、第19條第1 項，藥事法第83條第1 項，刑法第11條前段、第
51條第5 款，判決如主文。
本案經檢察官蔡佩玲到庭執行職務。
中    華    民    國    99    年    12    月    14    日
                  刑事第八庭    審判長法  官   劉為丕
                                      法  官   呂綺珍
                                      法  官   謝枚霏
以上正本證明與原本無異。
如不服本判決應於收受判決後10日內向本院提出上訴書狀，並應
敘述具體理由。其未敘述上訴理由者，應於上訴期間屆滿後20日
內向本院補提理由書( 均須按他造當事人之人數附繕本) 「切勿
逕送上級法院」。
                                      書記官   冒佩妤
中    華    民    國    99    年    12    月    14    日
附表一：
 ┌──┬─┬─────┬─────┬─────┬────┬─────┬────┬─────┐
 │編號│購│交易時間（│交易地點  │毒品種類、│販毒所得│ 聯絡電話 │證據欄  │  主文欄  │
 │    │毒│民國）    │          │數量及價格│（新臺幣│          │        │          │
 │    │者│          │          │          │）      │          │        │          │
 ├──┼─┼─────┼─────┼─────┼────┼─────┼────┼─────┤
 │一  │劉│99年7 月26│桃園縣中壢│甲基安非他│1,000元 │0000000000│1.被告警│侯翊正販賣│
 │    │志│日下午    │市○○○路│命1 包（約│        │（侯翊正）│  詢、偵│第二級毒品│
 │    │淞│          │2段154號5 │0. 3公克）│        │   ↑↓   │  訊及本│，處有期徒│
 │    │  │          │樓劉志淞住│，新臺幣（│        │0000000000│  院審理│刑參年捌月│
 │    │  │          │處        │下同）1,00│        │（劉志淞）│  時之自│，扣案如附│
 │    │  │          │          │0 元。    │        │          │  白（見│表二編號二│
 │    │  │          │          │          │        │          │  偵卷第│所示之物，│
 │    │  │          │          │          │        │          │  23至24│均沒收。未│
 │    │  │          │          │          │        │          │  頁、第│扣案販賣第│
 │    │  │          │          │          │        │          │  94、12│二級毒品所│
 │    │  │          │          │          │        │          │  0 、12│得新臺幣壹│
 │    │  │          │          │          │        │          │  5 、12│仟元沒收，│
 │    │  │          │          │          │        │          │  6 頁；│如全部或一│
 │    │  │          │          │          │        │          │  本院卷│部不能沒收│
 │    │  │          │          │          │        │          │  第79頁│時，以其財│
 │    │  │          │          │          │        │          │  ）。  │產抵償之。│
 │    │  │          │          │          │        │          │2.證人劉│          │
 │    │  │          │          │          │        │          │  志淞偵│          │
 │    │  │          │          │          │        │          │  訊之證│          │
 │    │  │          │          │          │        │          │  述（見│          │
 │    │  │          │          │          │        │          │  偵卷第│          │
 │    │  │          │          │          │        │          │  187 頁│          │
 │    │  │          │          │          │        │          │  ）。  │          │
 │    │  │          │          │          │        │          │3.通訊監│          │
 │    │  │          │          │          │        │          │  察譯文│          │
 │    │  │          │          │          │        │          │  1 份（│          │
 │    │  │          │          │          │        │          │  見偵卷│          │
 │    │  │          │          │          │        │          │  第44頁│          │
 │    │  │          │          │          │        │          │  ）。  │          │
 │    │  │          │          │          │        │          │4.扣案如│          │
 │    │  │          │          │          │        │          │  附表二│          │
 │    │  │          │          │          │        │          │  編號二│          │
 │    │  │          │          │          │        │          │  所示行│          │
 │    │  │          │          │          │        │          │  動電話│          │
 │    │  │          │          │          │        │          │  （含SI│          │
 │    │  │          │          │          │        │          │  M 卡）│          │
 │    │  │          │          │          │        │          │  。    │          │
 │    │  │          │          │          │        │          │5.查獲贓│          │
 │    │  │          │          │          │        │          │  證物照│          │
 │    │  │          │          │          │        │          │  片3 張│          │
 │    │  │          │          │          │        │          │  （見偵│          │
 │    │  │          │          │          │        │          │  卷第79│          │
 │    │  │          │          │          │        │          │  頁）。│          │
 ├──┼─┼─────┼─────┼─────┼────┼─────┼────┼─────┤
 │二  │劉│99年8 月1 │桃園縣中壢│安非他命1 │2,500元 │0000000000│1.被告警│侯翊正販賣│
 │    │志│日下午    │市○○○街│公克，2,50│        │（侯翊正）│  詢、偵│第二級毒品│
 │    │淞│          │8號505室  │0 元      │        │   ↑↓   │  訊及本│，處有期徒│
 │    │及│          │          │          │        │0000000000│  院審理│刑參年拾月│
 │    │鄒│          │          │          │        │（劉志淞）│  時之自│，扣案如附│
 │    │登│          │          │          │        │（鄒登翊）│  白（見│表二編號二│
 │    │翊│          │          │          │        │          │  偵卷第│所示之物，│
 │    │  │          │          │          │        │          │  24至25│均沒收。未│
 │    │  │          │          │          │        │          │  頁、第│扣案販賣第│
 │    │  │          │          │          │        │          │  94、12│二級毒品所│
 │    │  │          │          │          │        │          │  0 、12│得新臺幣貳│
 │    │  │          │          │          │        │          │  5 頁；│仟伍佰元沒│
 │    │  │          │          │          │        │          │  本院卷│收，如全部│
 │    │  │          │          │          │        │          │  第79頁│或一部不能│
 │    │  │          │          │          │        │          │  反面）│沒收時，以│
 │    │  │          │          │          │        │          │  。    │其財產抵償│
 │    │  │          │          │          │        │          │2.證人劉│之。      │
 │    │  │          │          │          │        │          │  志淞警│          │
 │    │  │          │          │          │        │          │  詢之證│          │
 │    │  │          │          │          │        │          │  述（見│          │
 │    │  │          │          │          │        │          │  偵卷第│          │
 │    │  │          │          │          │        │          │  103 至│          │
 │    │  │          │          │          │        │          │  105 頁│          │
 │    │  │          │          │          │        │          │  ）。  │          │
 │    │  │          │          │          │        │          │3.通訊監│          │
 │    │  │          │          │          │        │          │  察譯文│          │
 │    │  │          │          │          │        │          │  1 份（│          │
 │    │  │          │          │          │        │          │  見偵卷│          │
 │    │  │          │          │          │        │          │  第44至│          │
 │    │  │          │          │          │        │          │  45頁）│          │
 │    │  │          │          │          │        │          │  。    │          │
 │    │  │          │          │          │        │          │4.扣案如│          │
 │    │  │          │          │          │        │          │  附表二│          │
 │    │  │          │          │          │        │          │  編號二│          │
 │    │  │          │          │          │        │          │  所示行│          │
 │    │  │          │          │          │        │          │  動電話│          │
 │    │  │          │          │          │        │          │  （含SI│          │
 │    │  │          │          │          │        │          │  M 卡）│          │
 │    │  │          │          │          │        │          │  。    │          │
 │    │  │          │          │          │        │          │5.查獲贓│          │
 │    │  │          │          │          │        │          │  證物照│          │
 │    │  │          │          │          │        │          │  片3 張│          │
 │    │  │          │          │          │        │          │  （見偵│          │
 │    │  │          │          │          │        │          │  卷第79│          │
 │    │  │          │          │          │        │          │  頁）。│          │
 ├──┼─┼─────┼─────┼─────┼────┼─────┼────┼─────┤
 │三  │劉│99年8 月9 │桃園縣中壢│安非他命1 │2,500元 │0000000000│1.被告偵│侯翊正販賣│
 │    │志│日下午    │市○○○街│公克，2,50│        │（侯翊正）│  訊及本│第二級毒品│
 │    │淞│          │8號505室  │0 元      │        │   ↑↓   │  院審理│，處有期徒│
 │    │及│          │          │          │        │0000000000│  時之自│刑參年拾月│
 │    │鄒│          │          │          │        │（劉志淞）│  白（見│。扣案如附│
 │    │登│          │          │          │        │（鄒登翊）│  偵卷第│表二編號二│
 │    │翊│          │          │          │        │          │  120 頁│所示之物，│
 │    │  │          │          │          │        │          │  ；本院│沒收。未扣│
 │    │  │          │          │          │        │          │  卷第79│案販賣第二│
 │    │  │          │          │          │        │          │  頁反面│級毒品所得│
 │    │  │          │          │          │        │          │  ）。  │新臺幣貳仟│
 │    │  │          │          │          │        │          │2.證人劉│伍佰元沒收│
 │    │  │          │          │          │        │          │  志淞偵│，如全部或│
 │    │  │          │          │          │        │          │  訊之證│一部不能沒│
 │    │  │          │          │          │        │          │  述（見│收時，以其│
 │    │  │          │          │          │        │          │  偵卷第│財產抵償之│
 │    │  │          │          │          │        │          │  187 至│。        │
 │    │  │          │          │          │        │          │  188 頁│          │
 │    │  │          │          │          │        │          │  ）。  │          │
 │    │  │          │          │          │        │          │3.證人鄒│          │
 │    │  │          │          │          │        │          │  登翊偵│          │
 │    │  │          │          │          │        │          │  訊之證│          │
 │    │  │          │          │          │        │          │  述（見│          │
 │    │  │          │          │          │        │          │  偵卷第│          │
 │    │  │          │          │          │        │          │  88頁）│          │
 │    │  │          │          │          │        │          │  。    │          │
 │    │  │          │          │          │        │          │4.通訊監│          │
 │    │  │          │          │          │        │          │  察譯文│          │
 │    │  │          │          │          │        │          │  1 份（│          │
 │    │  │          │          │          │        │          │  見偵卷│          │
 │    │  │          │          │          │        │          │  第133 │          │
 │    │  │          │          │          │        │          │  頁）。│          │
 │    │  │          │          │          │        │          │5.扣案如│          │
 │    │  │          │          │          │        │          │  附表二│          │
 │    │  │          │          │          │        │          │  編號二│          │
 │    │  │          │          │          │        │          │  所示行│          │
 │    │  │          │          │          │        │          │  動電話│          │
 │    │  │          │          │          │        │          │  （含SI│          │
 │    │  │          │          │          │        │          │  M 卡）│          │
 │    │  │          │          │          │        │          │  。    │          │
 │    │  │          │          │          │        │          │6.查獲贓│          │
 │    │  │          │          │          │        │          │  證物照│          │
 │    │  │          │          │          │        │          │  片3 張│          │
 │    │  │          │          │          │        │          │  （見偵│          │
 │    │  │          │          │          │        │          │  卷第79│          │
 │    │  │          │          │          │        │          │  頁）。│          │
 ├──┼─┼─────┼─────┼─────┼────┼─────┼────┼─────┤
 │四  │劉│99年8 月16│桃園縣中壢│甲基安非他│ 0元    │0000000000│1.被告警│侯翊正販賣│
 │    │志│日下午    │市○○○街│命1 包（約│        │（侯翊正）│  詢、偵│第二級毒品│
 │    │淞│          │8號505室  │0.1 公克）│        │   ↑↓   │  訊及本│，處有期徒│
 │    │  │          │          │，500 元（│        │0000000000│  院審理│刑參年陸月│
 │    │  │          │          │賒欠）。  │        │（劉志淞）│  時之自│，扣案如附│
 │    │  │          │          │          │        │          │  白（見│表二編號一│
 │    │  │          │          │          │        │          │  偵卷第│所示之物，│
 │    │  │          │          │          │        │          │  23、1 │沒收銷燬之│
 │    │  │          │          │          │        │          │  24、1 │。扣案如附│
 │    │  │          │          │          │        │          │  25 頁 │表二編號二│
 │    │  │          │          │          │        │          │  ；本院│所示之物，│
 │    │  │          │          │          │        │          │  卷第79│沒收。    │
 │    │  │          │          │          │        │          │  至80頁│          │
 │    │  │          │          │          │        │          │  ）。  │          │
 │    │  │          │          │          │        │          │2.證人劉│          │
 │    │  │          │          │          │        │          │  志淞警│          │
 │    │  │          │          │          │        │          │  詢、偵│          │
 │    │  │          │          │          │        │          │  訊之證│          │
 │    │  │          │          │          │        │          │  述（見│          │
 │    │  │          │          │          │        │          │  偵卷第│          │
 │    │  │          │          │          │        │          │  42、86│          │
 │    │  │          │          │          │        │          │  、188 │          │
 │    │  │          │          │          │        │          │  頁）。│          │
 │    │  │          │          │          │        │          │3.通訊監│          │
 │    │  │          │          │          │        │          │  察譯文│          │
 │    │  │          │          │          │        │          │  1 份（│          │
 │    │  │          │          │          │        │          │  見偵卷│          │
 │    │  │          │          │          │        │          │  第136 │          │
 │    │  │          │          │          │        │          │  頁）。│          │
 │    │  │          │          │          │        │          │4.航醫鑑│          │
 │    │  │          │          │          │        │          │  定書1 │          │
 │    │  │          │          │          │        │          │  份（見│          │
 │    │  │          │          │          │        │          │  偵卷第│          │
 │    │  │          │          │          │        │          │  129 頁│          │
 │    │  │          │          │          │        │          │  ）。  │          │
 │    │  │          │          │          │        │          │5.扣案如│          │
 │    │  │          │          │          │        │          │  附表二│          │
 │    │  │          │          │          │        │          │  編號一│          │
 │    │  │          │          │          │        │          │  至二所│          │
 │    │  │          │          │          │        │          │  示甲基│          │
 │    │  │          │          │          │        │          │  安非他│          │
 │    │  │          │          │          │        │          │  命、行│          │
 │    │  │          │          │          │        │          │  動電話│          │
 │    │  │          │          │          │        │          │  （含SI│          │
 │    │  │          │          │          │        │          │  M 卡）│          │
 │    │  │          │          │          │        │          │  。    │          │
 │    │  │          │          │          │        │          │6.查獲贓│          │
 │    │  │          │          │          │        │          │  證物照│          │
 │    │  │          │          │          │        │          │  片3 張│          │
 │    │  │          │          │          │        │          │  （見偵│          │
 │    │  │          │          │          │        │          │  卷第79│          │
 │    │  │          │          │          │        │          │  頁）。│          │
 └──┴─┴─────┴─────┴─────┴────┴─────┴────┴─────┘
附表二：
┌──┬──────────┬────────┬───────┐
│編號│扣押物品            │檢驗報告        │備註          │
├──┼──────────┼────────┼───────┤
│一  │甲基安非他命1包     │鑑定結果：白色偏│依毒品危害防制│
│    │（含1個包裝袋）     │黃透明結晶1 袋，│條例第18條第1 │
│    │                    │檢出甲基安非他命│項前段之規定，│
│    │                    │成分【實秤毛重1.│宣告沒收銷燬之│
│    │                    │1270公克（含1 袋│。            │
│    │                    │），淨重0.7920公│              │
│    │                    │克，取樣0.0002克│              │
│    │                    │，餘重0.7918公克│              │
│    │                    │】，有航醫鑑定書│              │
│    │                    │1 份在卷可稽（見│              │
│    │                    │偵卷第129 頁）。│              │
├──┼──────────┼────────┼───────┤
│二  │被告所有行動電話1支 │                │依毒品危害防制│
│    │（含門號0000000000號│                │條例第19條第1 │
│    │SIM 卡1 張）        │                │項前段之規定，│
│    │                    │                │宣告沒收。    │
├──┼──────────┼────────┼───────┤
│三  │吸食器1組           │                │與被告本件犯行│
│    │                    │                │無直接關連，爰│
│    │                    │                │不諭知沒收。  │
├──┼──────────┼────────┼───────┤
│四  │玻璃球2個           │                │同上。        │
├──┼──────────┼────────┼───────┤
│五  │夾鍊袋16個          │                │同上。        │
└──┴──────────┴────────┴───────┘
附錄本判決論罪之法條：
毒品危害防制條例第4條第2項
製造、運輸、販賣第二級毒品者，處無期徒刑或 7 年以上有期
徒刑，得併科新臺幣 1 千萬元以下罰金。
藥事法第83條第1項
明知為偽藥或禁藥，而販賣、供應、調劑、運送、寄藏、牙保、
轉讓或意圖販賣而陳列者，處7 年以下有期徒刑，得併科新臺幣
500萬元以下罰金。

司法院資訊處製作；財團法人民間司法改革基金會備份。
